臺灣臺北地方法院民事裁定             100年度財管字第53號
    聲  請  人  李立
    被繼承人    傅夢筆
上列聲請人聲請為被繼承人傅夢筆選任遺產管理人事件，本院裁
定如下：
    主  文
指定李長彥律師（設新北市○○區○○路147號）為被繼承人傅
夢筆之遺產管理人。
准對被繼承人傅夢筆（男、民國 ○ 年 ○ 月 ○○ 日生，身分證統
一編號：Ｚ000000000  號、生前最後住所：台北市○○區○○路
341 巷 4 弄 7 號 2 樓，於民國  100 年 4 月 24 日死亡）之
繼承人為承認繼承之公示催告。
被繼承人之大陸地區以外之繼承人，應自前項公示催告最後登載
新聞紙之日起，一年內承認繼承；其大陸地區之繼承人，應自被
繼承人死亡之日（即日）起三年內以書面向本院為繼承之表示，
上述期限屆滿，無繼承人承認繼承時，被繼承人之遺產，於清償
債權，並交付遺贈物後，如有剩餘即歸屬國庫。
聲請人應於本裁定確定之日起貳拾日內將本裁定登載公報、新聞
紙或其他相類之傳播工具，並將登載證據檢送本院，逾期視為撤
回公示催告之聲請。
程序費用新台幣壹千元由被繼承人之遺產負擔。
    理  由
一、按繼承開始時，繼承人有無不明，而無親屬會議或親屬會議
    未於一個月內選定遺產管理人者，利害關係人得聲請法院選
    任遺產管理人，並由法院依公示催告程序，定六個月以上之
    期限，公告繼承人，命其於期限內承認繼承，民法第 1177
    條、第 1178 條第 1 項、第 2 項規定甚明。又大陸地區人
    民繼承台灣地區人民之遺產，應於繼承開始起三年內以書面
    向被繼承人住所地之法院為繼承之表示，逾期視為拋棄其繼
    承權，台灣地區與大陸地區人民關係條例第 66 條第 1 項
    亦有明文。
二、本件聲請意旨略以：被繼承人傅夢筆民國  100 年 4 月 24
    日死亡，被繼承人未婚無子女，是否仍有應繼承之人不明；
    而被繼承人傅夢筆生前曾立遺囑，將名下存款部分贈與聲請
    人，爰依民法第  1177 條及第 1178 條第 2 項規定，繼承
    開始時，繼承人有無不明，而無親屬會議或親屬會議未於一
    個月內選定遺產管理人者，利害關係人得聲請法院選任遺產
    管理人，並為公示催告。爰聲請鈞院選任李長彥律師為被繼
    承人傅夢筆之遺產管理人等語。
三、經查：聲請人主張之事實業據提出遺囑、死亡證明書、戶籍
    謄本、律師證書等件為證，堪信屬實。又本件被繼承人傅夢
    筆自 100 年 4 月 24 日死亡迄今顯逾民法第 1177 條所定
    一個月時間，其間既無親屬會議選任之遺產管理人向聲請人
    為處理債務之表示，依通常情形，可認聲請人主張無親屬會
    議或即有親屬會議亦無選任遺產管理人之事實為真。故依首
    揭法條規定，是否尚有其他繼承人不明時，自得由利害關係
    人提出聲請指定遺產管理人並為承認繼承之公告。本件聲請
    人為被繼承人之遺贈人，自屬利害關係人，爰依法為被繼承
    人傅夢筆聲請選任李長彥律師為遺產管理人且為承認繼承之
    公示催告。
四、按公示催告之公告，應黏貼於法院之公告處，並登載於公報
    、新聞紙或其他相類之傳播工具。前項登載公報、新聞紙或
    其他相類之傳播工具之日期或期間由法院定之。聲請人未依
    前項規定登載者，視為撤回公示催告之聲請。民法第1179條
    第1項第3款、民事訴訟法第542 條定有明文。本院既准對於
    被繼承人傅夢筆之繼承人為承認繼承之公示催告，爰併依上
    開規定裁定如主文第四項所示。
五、依非訟事件法第 157 條，裁定如主文。
中    華    民    國  100      年    8      月  19    日
                  家事法庭法      官  彭南元
以上正本係照原本作成。
如對本裁定抗告，須於裁定送達後10日之不變期間內，向本院提
出抗告狀。
中    華    民    國  100      年    8      月  19    日
                          法院書記官  尹遜言